臺灣高等法院高雄分院刑事判決
111年度上易字第104號
上  訴  人  
即  被  告  楊小芬


            林于喬


上二人共同
選任辯護人  蔡建賢律師(法扶律師)
上列上訴人因業務侵占案件，不服臺灣高雄地方法院110年度易
字第117號，中華民國111年1月26日第一審判決（起訴案號：臺
灣高雄地方檢察署109年度偵字第17631號），提起上訴，本院判
決如下：
    主  文
原判決關於未扣案之犯罪所得逾新臺幣肆拾萬元共同沒收，如全
部或一部不能沒收或不宜執行沒收時，共同追徵其價額部分撤銷
。
其他上訴駁回（即楊小芬、林于喬共同犯業務侵占罪，均處有期
徒刑捌月。未扣案之犯罪所得新臺幣壹拾萬元共同沒收，如全部
或一部不能沒收或不宜執行沒收時，共同追徵其價額部分）。
楊小芬緩刑貳年，並應向被害人支付新臺幣壹拾萬元，給付方式
為：自民國一百十一年七月起至一百十二年四月止，於每月一日
，支付被害人新臺幣壹萬元，如有一期未依約履行，視為全部到
期。
林于喬緩刑貳年，並應向被害人支付新臺幣壹拾萬元，給付方式
為：自民國一百十一年七月起至一百十二年四月止，於每月一日
，支付被害人新臺幣壹萬元，如有一期未依約履行，視為全部到
期。
    事實及理由
一、本案經本院審理結果，認第一審以上訴人即被告楊小芬、林
    于喬（下稱被告楊小芬、被告林于喬，證據共通部分稱被告
    二人）共同犯業務侵占罪，各處有期徒刑8月，並就新臺幣
    （下同）10萬元為共同沒收、追徵之諭知部分（本判決就被
    告二人未扣案犯罪所得40萬元共同沒收、追徵予以撤銷部分
    ，詳後述），其認事用法核無不合，量刑亦屬適當，並引用
    原審判決之事實、證據及理由如附件，另補充更正如下：被
    告二人於本院審理時均自白業務侵占犯行（見本院卷第159
    、201、213頁）。
二、被告二人上訴意旨略以：其等均自白業務侵占犯行，先前所
    為之無罪抗辯及主張均不再爭執，被告二人已多次與告訴人
    邢書誠（下稱告訴人）洽談調解事宜，雖有些許差距，但均
    願意以告訴人於民國111年5月9日所提出刑事陳述意見狀第
    二點（見本院卷第167頁，即本院諭知緩刑負擔支付方式部
    分），請求本院給予被告二人附負擔緩刑之宣告等語（見本
    院卷第157至161、215至219頁）。
三、第二審判決書，得引用第一審判決書所記載之事實、證據及
    理由，對案情重要事項第一審未予論述，或於第二審提出有
    利於被告之證據或辯解不予採納者，應補充記載其理由，刑
    事訴訟法第373條定有明文，經查：　　
　㈠本院撤銷改判及其他上訴駁回部分：
　⒈未扣案犯罪所得沒收及追徵予以撤銷部分：
    按犯罪所得之沒收或追徵其價額，係法院剝奪犯罪行為人之
    不法所得，將之收歸國有之裁判，其目的係著重於澈底剝奪
    犯罪行為人之實際犯罪所得，使其不能坐享犯罪之成果，藉
    以杜絕犯罪誘因，而遏阻犯罪。惟基於被害人發還優先原則
    ，於個案已實際合法發還被害人時，則不予宣告沒收或追徵
    ，刑法第38條之1第5項亦定有明文。查被告二人已與告訴人
    達成賠償60萬元之賠償金額及支付方式，並於111年5月30日
    實際支付40萬元，有陳報狀及匯款申請書2份可查（見本院
    卷第243至247頁）。被告二人共同犯罪所得50萬元已實際發
    還告訴人40萬元，依據前開規定，此部分即不能宣告沒收、
    追徵，原審就此未及審酌，自應由本院就原審諭知犯罪所得
    逾40萬元沒收及追徵部分予以撤銷。至於其餘10萬元部分則
    仍未實際發還告訴人，惟此部分自得於被告二人未來實際發
    還犯罪所得10萬元予告訴人時，向執行檢察官提出實際返還
    犯罪所得之證明以為扣除，附此敘明。　　　
　⒉其他上訴駁回部分：　　　
　　原審依被告二人之陳述、告訴人之指訴、證人梁慧瑤、胡力
    維之證述、被告楊小芬向梁慧瑤聯繫之手機簡訊、LINE對話
    紀錄擷圖、電話錄音譯文、被告楊小芬之同意書、借款契約
    書、支票影本等證據方法，認定被告二人為從事業務之人，
    有共同侵占告訴人50萬元等情，業據原審判決論述翔實，並
    有前開卷存證據資料可按，且原審並無採證認事違背經驗法
    則、論理法則，或其他違背法令之情形。是原審就被告二人
    所諭知之罪名及宣告刑、未扣案犯罪所得10萬元共同沒收、
    追徵部分之認事用法確屬妥適，被告二人就此部分提起上訴
    ，為無理由，應予駁回。　　　
　㈡緩刑及其負擔之宣告：
　⒈被告二人均未曾受有期徒刑以上刑之宣告，有臺灣高等法院
    被告前案紀錄表二份在卷可稽（見本院卷第49至51頁），茲
    念被告二人於本院審理時終能自白犯行，又被告二人曾與告
    訴人進行調解，有本院調解紀錄表可查（見本院卷第101頁
    ），被告二人就告訴人最新提出之調解方案已有共識而願意
    賠償，另斟酌被告二人及告訴代理人於本院審理時所為之陳
    述（見本院卷第157至159、167至168、215至219頁），可認
    被告二人犯後已認真致力就其等所造成之損害進行調解，確
    有意願且為部分賠償，爰依刑法第74條第1項第1款之規定，
    宣告被告二人各緩刑2年，以啟自新。另斟酌本案所侵占未
    扣案犯罪所得之數額、告訴人陳述之給付條件、及被告二人
    自陳之還款條件，課予如主文第三、四項所示之緩刑負擔；
    倘被告二人未依期履行，依刑法第75條之1第1項第4款之規
    定，自得為撤銷緩刑宣告之事由。
　⒉至於告訴人請求被告二人應提出各3千字以上悔過書部分（見
    本院卷第168、219頁）。經查：司法院憲法法庭111年憲判
    字第2號判決理由意旨略以：思想自由保障人民之良心、思
    考、理念等內在精神活動，是人類文明之根源與言論自由之
    基礎，亦為憲法所欲保障最基本之人性尊嚴，應受絕對保障
    ，不容國家機關以任何方式予以侵害。強制道歉係強制人民
    不顧自己之真實意願，表達與其良心、價值信念等有違之表
    意。個人是否願意誠摯向他人認錯及道歉，實與個人內心之
    信念與價值有關。於加害人為自然人時，強制道歉除直接限
    制人民消極不表意之言論自由外，更會進而干預個人良心、
    理念等內在精神活動及價值決定之思想自由。此等禁止沉默
    、強制表態之要求，實已將法院所為之法律上判斷，強制轉
    為加害人對己之道德判斷，從而產生自我否定、甚至自我羞
    辱之負面效果，致必然損及道歉者之內在思想、良心及人性
    尊嚴，從而侵害憲法保障自然人思想自由之意旨。然法院於
    審判過程或判決理由中，亦可鼓勵或期許加害人向被害人道
    歉。又加害人如自認有錯，仍可真誠向被害人道歉，不待法
    院之強制（見本院卷第172至173頁）。本於合憲性解釋原則
    ，思想自由既受憲法絕對保障，刑法第74條第2項第2款規定
    命犯罪行為人立悔過書，其中悔過一詞之文義有表達認錯悔
    改之意涵，該款規定於性質上即屬以書面方式命犯罪行為人
    對被害人為強制道歉，自應依據憲法法庭前開判決意旨予以
    限縮適用，是否出具悔過書既屬憲法對於思想自由之核心保
    障範圍而不容任何侵害，自禁止法院主動以口頭、書面等各
    種強制形式，命犯罪行為人為悔過之表示；亦禁止法院於審
    判活動中以公權力強制介入，命犯罪行為人公開或私下對被
    害人立悔過書，而有干預犯罪行為人表意與否之意思決定自
    由之情形，是告訴人就此部分所為請求，尚難准許，惟依據
    憲法法庭前開判決所指之法院仍得本於鼓勵及期許犯罪行為
    人本於意志自由自行提出之意旨，本院已於審判程序時以非
    強制之曉諭勸告方式，適時就告訴人請求立悔過書之旨告知
    被告二人，使被告二人得以自由決定（見本院卷第219頁）
    ，是被告二人仍得於法院非以判決強制之方式，本於個人意
    思自由自行決定是否向告訴人提出，且被告二人亦已自行向
    告訴人提出悔過聲請書2份（見本院卷第249至251頁），附
    此敘明。
據上論結，應依刑事訴訟法第373條、第368條，判決如主文。
本案經檢察官詹美鈴提起公訴，檢察官劉宗慶到庭執行職務。
中　　華　　民　　國　　111 　年　　6 　　月　　 8　　日
                  刑事第七庭    審判長法  官  李璧君
                                      法  官  石家禎
                                      法  官  李東柏
以上正本證明與原本無異。
不得上訴。
中　　華　　民　　國　　111 　年　　6 　　月　　8 　　日
　　　　　　　　　　　　　　　　　　　書記官  王紀芸　　
附件
臺灣高雄地方法院刑事判決
                                      110年度易字第117號
公　訴　人　臺灣高雄地方檢察署檢察官
被　　　告　楊小芬　
            林于喬　
上  二  人
選任辯護人　蔡建賢律師（受林于喬委任部分為法扶）
上列被告因業務侵占案件，經檢察官提起公訴（109年度偵字第
17631號），本院判決如下：
    主  文
楊小芬、林于喬共同犯業務侵占罪，均處有期徒刑捌月。未扣案
之犯罪所得新臺幣伍拾萬元共同沒收，如全部或一部不能沒收或
不宜執行沒收時，共同追徵其價額。
    事  實
一、林于喬、楊小芬從事投資顧問理財業務，負責提供客戶財務
    處理建議、並處理相關事宜，為從事業務之人。因引介吳建
    興向邢書誠借款新臺幣（下同）50萬元，並受邢書誠委任，
    代其收取吳建興之還款，卻共同意圖為自己不法所有，基於
    業務上侵占之犯意聯絡，先由楊小芬於民國109年4月29日，
    向邢書誠之配偶梁慧瑤取回先前吳建興為擔保上開借款所交
    付之面額50萬元支票，再由林于喬於同年月30日持該支票前
    往吳建興所任職之睿驊企業有限公司（下稱睿驊公司）位於
    臺南市○○區○○路○段000號營業處所，向吳建興兌取50萬元後
    ，共同將該筆金錢據為己有而未交還邢書誠。嗣經邢書誠與
    吳建興聯絡後，始知上情。
二、案經邢書誠訴由高雄市政府警察局苓雅分局報告臺灣高雄地
    方檢察署檢察官偵查起訴。
    理  由
一、認定事實之依據及理由訊據被告林于喬、楊小芬固承認受告
    訴人邢書誠委託，代其向吳建興取回所借款項50萬元，惟矢
    口否認有何業務侵占之犯行，辯稱：已將上開50萬元交予告
    訴人等語。經查：
  ㈠被告林于喬、楊小芬從事投資顧問理財業務，因引介訴外人
    吳建興向告訴人邢書誠借款，並受告訴人委任，代其收取吳
    建興之還款，先由被告楊小芬於109年4月29日向告訴人之配
    偶梁慧瑤取回上開支票，再由被告林于喬於同年月30日持該
    支票前往吳建興所任職之睿驊公司營業處所，向吳建興兌取
    50萬元一節，業據被告2人所不爭執（參本院易字卷第73頁
    ），核與證人即告訴人於警詢、偵訊及本院審理中具結證述
    （參警卷第41至42頁、偵卷第20頁、本院易字卷第126至128
    頁）、證人梁慧瑤於本院審理中之具結證述（參本院易字卷
    第141至149頁）相符，並有被告楊小芬向梁慧瑤聯繫於109
    年4月29日向梁慧瑤拿取支票及設定文件之LINE對話紀錄擷
    圖1紙及被告楊小芬表明業於4月29日收到支票、同意書暨借
    款契約書之支票影本及同意書暨借款契約書各1份（參警卷
    第23、25頁、本院易字卷第113頁）在卷為證，堪信可採。
  ㈡被告2人雖辯稱已將上開50萬元交付予告訴人，惟此據告訴人
    否認，被告2人復未提出任何收據或有親眼見聞款項交付之
    證人為其辯證。且依被告2人歷次於警詢、偵訊及本院審理
    中所陳述關於50萬元之交付時間及方式（詳如附表所示），
    可知依被告楊小芬之陳述，其或是陳述在109年4月30日拿20
    萬元現金至臺南交付告訴人等語（詳如附表編號1之(1)所示
    ）、或是陳述在之前因借款而設定不動產抵押時即已交付20
    萬元等語（詳如附表編號2所示，然依下引證人胡力維之證
    詞，本案借款應是未辦理抵押設定）、或是陳述50萬元均係
    由被告林于喬交付持語（詳如附表編號1之(2)所示）、或是
    陳述其係在拿取支票前先交付10萬元予告訴人等語（詳如附
    表編號3所示）；而林于喬則稱20萬元係在拿取支票翌日由
    楊小芬交付（詳如附表編號1之(1)所示），餘30萬元則係分
    2次、各交付15萬元予告訴人（詳如附表編號1之(2)、2、3
    所示，惟陳述之日期略有出入，附表編號1之(2)所陳述之10
    9年5月1日、2日應是星期五及星期六），可知2人所述之交
    付方式之時間，或有彼此不相符之處，或有自己歷次陳述之
    內容有出入之處，顯有瑕疵，實難謂可採。
  ㈢就被告辯護人辯護意旨不採之理由：
    ⒈雖被告辯護人為被告辯護稱：若被告2人真要侵吞上開50萬
      元，自可一開始否認有收到該筆款項云云，惟此事涉及訴
      外人吳建興，是否確有交付50萬元予林于喬，訊問吳建興
      即可知，甚或吳建興持有書面證據存在，自非被告2人空
      言否認即可抵賴。
    ⒉辯護人復辯稱：告訴人及其妻即證人梁慧瑤均有被告2人之
      行動電話，至今未換，故告訴人只要電話詢問就可找到被
      告2人云云，然依警卷第37頁所示之被告2人與梁慧瑤之LI
      NE對話群組（此為被告2人所自承，參本院易字卷第169頁
      ），在109年5月1日，即有訊息顯示「到底是怎樣，都不
      接電話，也不回電，是出了意外嗎？好歹要回電吧！」等
      語，嗣於同年月4日，再有訊息顯示「請於今天（5/4）早
      上10點前請將款項繳回。謝謝合作。」等語，可知梁慧瑤
      於109年5月1日傳訊息之前，即已聯絡不到被告2人，此與
      梁慧瑤於本院審理時具結所證：4月30日她們去收錢那天
      晚上我就問了，我說怎麼到現在都沒有消息，也都沒有電
      話聯絡，好像人間蒸發一樣無聲無息，我跟我先生說這2
      個人很可疑等語（參本院易字卷第146頁）相符，再參告
      訴人於警詢時證稱：對方（按：即被告2人）在取款後便
      找一些名目來找碴，然後對於我的訊息就不讀不回了等語
      （參警卷第42頁），可知應是被告2人單方面不與告訴人
      及其妻聯繫，辯護人上開辯護事由，實不足以作為有利於
      被告2人之認定。
    ⒊辯護人又辯護稱：當天被告林于喬有去向證人即代書胡力
      維取回之前因本案債務要辦理抵押權設定之設定書，這一
      定要當事人同意才能取回，所以胡力維一定要跟告訴人或
      梁慧瑤接觸或聯絡，確認其等同意，才能由被告林于喬取
      回云云。惟就上述抗辯，除無法作為推斷被告2人當日有
      給付款項予告訴人之論據外，此亦與證人胡力維於本院審
      理時具結所證：本案當初只有寫同意書及設定契約書，沒
      有實質到地政事務所去做設定，他們之前說本案件先把契
      約書打好放我那邊，但說這個款項可能短期內就會處理了
      ，如果沒有處理的話才會請我去地政事務所設定，如果有
      處理，就不會去辦理設定。這個債務到底有沒有還，因為
      我不經手金錢所以我不清楚，只是被告林于喬有來跟我說
      這個案子不用設定了，資料可以收回來；林于喬有來跟我
      把資料都回收去，所以不用做設定了；當初辦這個案件時
      有說先把文件做完，因他們只是做短暫的（借貸），就不
      用送到地政事務所，因為會有設定費用、塗銷費用，如果
      真的需要他們會通知我去做設定。被告林于喬好像過2、3
      天就來跟我說這個案子已經處理完了，不需要去設定了，
      我就把這個資料交給林于喬，我記得那時好像晚上5、6點
      多左右等語（參本院易字卷第150至153頁）不符，因依證
      人胡力維之證詞，其是依被告林于喬所言即將相關文件交
      付，非係受到告訴人或梁慧瑤之通知，故辯護人此部分所
      辯，亦不足採。
    ⒋則被告2人既已代告訴人收取吳建興要清償之50萬元現金，
      卻拒未交付告訴人，自可認已易他主占有之意為自主占有
      之意，而有侵占之犯行。
  ㈣綜上所述，被告2人上開犯行均堪以認定，應予依法論科。
二、核被告2人所為，均係犯刑法第336條第2項之業務侵占罪。
    被告2人就上開犯行有犯意聯絡與行為分擔，均應論以共同
    正犯。
三、爰審酌被告2人為從事業務之人，不思忠實履行職務，竟貪
    圖不法利益，共同侵占其業務上所持有之上開50萬元款項，
    所為實有不該；否認犯行且對告訴人之損害未有任何補償；
    另審酌被告楊小芬自述大專畢業之教育程度、目前待業、無
    穩定收入之經濟狀況及家庭情形；另被告林于喬自述大學就
    學中之教育程度、目前從事網路賣場，月收入約2萬6千元之
    經濟狀況及家庭情形（參本院易字卷第165至166頁），暨2
    人就本案之分工、角色相當等一切情狀，量處如主文第1項
    、第2項所示之刑。
四、沒收
  ㈠按犯罪所得之沒收、追繳或追徵，在於剝奪犯罪行為人之實
    際犯罪所得（原物或其替代價值利益），使其不能坐享犯罪
    之成果，以杜絕犯罪誘因，可謂對抗經濟、貪瀆犯罪之重要
    刑事措施，性質上屬類似不當得利之衡平措施，重點置於所
    受利得之剝奪，然苟無犯罪所得，自不生利得剝奪之問題，
    固不待言，至二人以上共同犯罪，關於犯罪所得之沒收、追
    繳或追徵，倘個別成員並無犯罪所得，且與其他成員對於所
    得亦無事實上之共同處分權時，同無「利得」可資剝奪，特
    別在集團性或重大經濟、貪污犯罪，不法利得龐大，一概採
    取絕對連帶沒收、追繳或追徵，對未受利得之共同正犯顯失
    公平。此與犯罪所得作為犯罪構成（加重）要件類型者，基
    於共同正犯應對犯罪之全部事實負責，則就所得財物應合併
    計算之情形，並不相同。有關共同正犯犯罪所得之沒收、追
    繳或追徵，最高法院向採之共犯連帶說，業經最高法院104
    年度第13、14次刑事庭會議決議不再援用，並改採沒收或追
    徵應就各人所分得者為之之見解。又所謂各人「所分得」，
    係指各人「對犯罪所得有事實上之處分權限」，應視具體個
    案之實際情形而定：倘若共同正犯各成員內部間，對於不法
    利得分配明確時，固應依各人實際分配所得沒收；然若共同
    正犯成員對不法所得並無處分權限，其他成員亦無事實上之
    共同處分權限者，自不予諭知沒收；至共同正犯各成員對於
    不法利得享有共同處分權限時，則應負共同沒收之責。至於
    上揭共同正犯各成員有無犯罪所得、所得數額，係關於沒收
    、追繳或追徵標的犯罪所得範圍之認定，因非屬犯罪事實有
    無之認定，並不適用「嚴格證明法則」，無須證明至毫無合
    理懷疑之確信程度，應由事實審法院綜合卷證資料，依自由
    證明程序釋明其合理之依據以認定之（最高法院104年度台
    上字第3604號判決意旨參照）。又按共同正犯各成員對於不
    法利得主觀上均具有共同處分之合意，客觀上復有共同處分
    之權限，且難以區別各人分得之數，則仍應負共同沒收之責
    （最高法院109年度台上字第3421號判決意旨參照）。
  ㈡經查，被告2人於本案中因犯罪取得50萬元，然依卷內證據，
    無從認定被告2人是如何分配此等財物，也無從認定被告其
    中1人就上開犯罪所得獨有事實上處分權限，故應認定共同
    正犯各成員對於不法利得享有共同處分權限，應負共同沒收
    之責，於全部或一部不能沒收或不宜執行沒收時，共同追徵
    其價額。
據上論斷，應依刑事訴訟法第299條第1項前段，判決如主文。
本案經檢察官詹美鈴提起公訴，檢察官翁誌謙到庭執行職務。
中　　華　　民　　國　 111　　年　　1 　　月　　26　　日
                  刑事第十三庭  審判長法　官  陳紀璋
                                      法  官  洪毓良
                                      法  官  李怡蓉

以上正本證明與原本無異。
如不服本判決應於收受送達後20日內向本院提出上訴書狀，並應
敘述具體理由；如未敘述上訴理由者，應於上訴期間屆滿後20日
內向本院補提理由書（均須按他造當事人之人數附繕本）「切勿
逕送上級法院」。
中　　華　　民　　國　 111　　年　　1 　　月　　27　　日
                                      書記官  胡孝琪

附表（被告2人歷次陳述50萬元之交付時間及方式）：

編號 楊小芬 林于喬 1 ⑴109年5月10日警詢：109年4月30日時我跟被告林于喬分別開車前往臺南，我去交付要給告訴人的現金20萬元，而林于喬則去找睿驊公司總經理吳建興換取現金50萬元。因為告訴人說他需要用到這筆錢，由於他是出資者，所以我跟林于喬就先湊出20萬元先給他。扣除先前給予的20萬元，剩下的30萬元已經用面交的方式給告訴人了。（參警卷第12至13頁） ⑵109年8月6日警詢：（問：你於何時何地分別交付20萬元及30萬元給告訴人？有無簽據？）都是被告林于喬拿給告訴人，不清楚有無簽據。（參警卷第17頁） ⑴109年5月9日警詢：在109年4月29日的時候是梁書瑤請被告楊小芬前去他們的公司領取支票，隔日（30日）楊小芬先給他20萬元，而我則前往睿驊公司找總經理吳建興換取現金50萬元。因為告訴人說他需要先用到這筆錢，我們不疑有他，便跟楊小芬先湊出20萬元給他。但告訴人和我們相約的地點卻離睿驊公司很近。扣除先前給予的20萬元，剩下的30萬元已經用面交的方式給告訴人了。（參警卷第4至5頁） ⑵109年7月24日警詢：所餘30萬元是我於5月1日、2日分別交付15萬給告訴人，在左營給他的，也沒有相關證明。（警卷第8頁） 2 109年9月23日偵訊筆錄：我和林于喬有在從事投顧理財的業務，告訴人說他有錢可以放貸，所以請我們找客戶來借錢。主要的聯繫人是林于喬，所以我不確定是分幾筆借。林于喬說因為告訴人要有保障，所以要吳建興設定不動產抵押，後來吳建興說要還錢，所以林于喬叫我向梁書瑤取回睿華公司50萬的支票，我拿回支票後就交給林于喬，林于喬再跟吳建興拿錢，後來的過程我就沒有參與，後來林于喬有拿到50萬，我不知道林于喬有沒有把50萬拿給告訴人，但是在之前我就有拿20萬給告訴人，時間是在設定不動產抵押的那天，地點是在吳建興公司附近。20萬是我和林于喬一個人出10萬，也就是當天林于喬在她家樓下拿10萬給我，我的10萬是我從我身邊的錢拿出來的，不是從銀行提領的。所以我無法提出證據。我交錢給告訴人時，他沒有開收據給我，我自己也無法提出收據。（參偵卷第22頁） 109年9月23日偵訊筆錄：我請楊小芬向告訴人取回睿驊公司支票時，有先拿20萬元給楊小芬，楊小芬說是拿給告訴人。另楊小芬向梁慧瑤拿回50萬元支票，隔2天，我在左營我家附近拿30萬元現金給告訴人。沒有收據，也沒有對話紀錄。（問：20萬的來源？）我有保險給付，一直放在我身邊，所以我從身旁拿10萬，另外10萬是楊小芬出的。不記得拿20萬元給告訴人的日期，30萬是隔2天拿的。我是在楊小芬取回50萬支票當天，在我家附近拿10萬元給楊小芬。（參偵卷第21至22頁） 3 110年10月13日準備程序筆錄：50萬我有還給告訴人，我是分開拿的，時間有點久了，我們是拿現金還的，沒有一次還完，我們是在客戶那邊直接拿現金給他，在場只有我跟告訴人，我拿10萬現金給告訴人，剩下的40萬由林于喬那邊交付，林于喬的部分我就不知道了。拿10萬給告訴人的時間我不知道是在交付支票前還是交付支票後，交付支票是由林于喬負責，我印象中是在交付支票前，因為我們跟告訴人之間有一個信賴關係，他只要說，我們就會給他錢。10萬元是我們跟吳建興拿支票前就先給告訴人了，10萬是我自己身上的現金，因家裡都會放現金，吳建興那50萬是直接給林于喬，後來林于喬怎麼拿50萬給告訴人我就不知道了。（參本院易字卷第71頁） 110年10月13日準備程序筆錄：告訴人一開始跟我們要一部份的錢時，我們有先給他，我跟楊小芬各給他10萬。是20萬由楊小芬給告訴人。後來有再拿錢給告訴人，30萬，在隔天，分2天給，一次給15萬，星期六、日給，因為告訴人說公司休息，沒有會計，他拿這麼多現金回去不方便。我給他沒有任何其他人在場，也沒有領據。（參本院易字卷第72頁） 

本案論罪科刑法條：
中華民國刑法第336條第2項
對於業務上所持有之物，犯前條第 1 項之罪者，處 6 月以上 5
年以下有期徒刑，得併科 9 萬元以下罰金。